臺灣高等法院臺中分院刑事判決　　　　　　　　　　九十年度上訴字第一五七一號
　　上　訴　人
　　即　被　告　甲○○
　　選任辯護人　周平凡
右上訴人因懲治盜匪條例案件，不服臺灣臺中地方法院八十九年度訴字第二六三六號
中華民國九十年七月二十七日第一審判決（起訴案號：臺灣臺中地方法院檢察署八十
九年度偵字第一六五八一號），提起上訴，本院判決如左：
    主      文
原判決撤銷。
甲○○連續意圖為自己不法所有，以脅迫致使不能抗拒而取他人之物，處有期徒刑玖
年，褫奪公權陸年；又連續意圖為自己不法之所有，而搶奪他人之動產，處有期徒刑
貳年陸月，應執行有期徒刑拾壹年，褫奪公權陸年。
    事      實
一、甲○○前曾於民國八十五年間因擄人勒贖等罪，經本院判處有期徒刑九年確定，
    經送監執行後，甫於民國八十九年五月五日假釋出獄，猶不知警惕，因缺錢花用
    ，竟基於意圖為自己不法所有之概括犯意：
(一)、於八十九年九月十五日中午十二時許，見女子丙○○進入台中市○○街二十六號
    電梯準備上樓之際，迅速尾隨進入電梯內，取出一把不具殺傷力之玩具手槍指向
    丙○○，以此脅迫方式使丙○○不能抗拒，任由甲○○強取其所有皮包一個，內
    有新臺幣（下同）五千餘元、美金一百零一元、ＭＯＴＯＲＯＬＡ之Ｖ３６８８
    型號行動電話一支、金融卡、信用卡、機車駕照、行車執照各一張。
(二)、於八十九年九月二十日晚間十時三十分許，在台中市○○路八十六巷之寶覺寺旁
    ，趁女子己○○甫將自小客車停妥下車之際，迅速竄出持前述該把玩具手槍押住
    己○○，以此脅迫方式致己○○不能抗拒，任由甲○○又強取其皮包一個，內有
    現金一萬元、身分證、行車執照、駕駛執照、郵局提款卡各一張、信用卡二張。
(三)、於八十九年九月二十五日下午三時三十分許，在台中市○○街四十二號之大樓電
    梯內，以前述該把玩具手槍抵住女子乙○○之胸部，以此脅迫方式致使乙○○不
    能抗拒，再強取乙○○之咖啡色皮包一個，內有現金一萬四千餘元、提款卡、信
    用卡、機車行車執照各一張。
二、甲○○另行基於不法所有之概括犯起意：
（一）、於八十九年九月十八日晚間七時五十分許，在台中市○○路二二九巷一號之
樓梯口，尾隨林蘋芳從一樓欲登上二樓之際，乘其不備，突然出手搶奪林蘋
        芳揹在右肩膀上之黑色皮包一個，內有現金七千元、身分證、汽車駕駛執照
        、機車行車執照、健保卡各一張、信用卡四張、金融卡三張、郵局存摺二本
        、印鑑章二枚、呼叫器一個及國際牌ＧＤ９０型之行動電話一支，並於得手
        後隨即逃匿無；林蘋芳則因此跌落至一樓，頭部及右手臂先行著地，受有
        右肱骨粉碎性骨折、頭部外傷併輕微腦震盪等傷害（傷害部分未據告訴）。
（二）、於八十九年十月七日凌晨一時十五分許，在台中縣太平巿中山路之中山巿場
        附近，甲○○騎乘一輛機車尾隨在戊○○之機車後，戊○○發覺後，將機車
        棄置路旁，欲向附近之住家求救，甲○○見狀，立即下車，並自後追趕，戊○○因此不慎跌倒，甲○○趕到後，即利用戊○○跌倒不及防備之際，搶得
        戊○○斜揹在身上之皮包，皮包內有現金一千七百元、易利信行動電話一支
        、身分證、駕駛執照、行車執照、捐血卡各一張、提款卡二張。
三、嗣於八十九年十月十二日凌晨三時許，甲○○為警在台中市○○○街一五九巷一
    號前查獲，經起出戊○○所有之身份證、機車駕照、行照、捐血卡各一張、皮包
    一個、行動電話一支，及丙○○所有之行動電話電池一個，分別發還，至其餘財
    物則被甲○○花用費失殆盡，或丟棄滅失。
四、案經台中巿警察局移送臺灣臺中地方法院檢察署檢察官偵查起訴。
    理      由
一、訊據被告甲○○坦承有搶奪被害人林蘋芳、戊○○皮包等物犯行，惟矢口否認有
    強盜被害人丙○○、己○○、乙○○皮包犯行，辯稱：(一)被告雖有持槍脅迫丙○○交出財物，惟所持者乃合法之玩具手槍，滑套、槍管均為紅色，以與真槍有所
    區別，被害人不難分辨，既其知悉被告持用玩具手槍，而仍交出財物，顯未達於
    不能抗拒之程度；(二)被害人己○○於警訊中供稱被告「疑似手槍強押我」，再參
    諸上述情形，游女當時顯已知悉被告所持者為玩具手槍，被告此部分所涉，應僅
    為恐嚇取財罪嫌；(三)被告於警訊中即曾供稱對於乙○○所犯，使用相同於丙○○
    部分之手法，張女於警訊中所言「手槍抵住我胸口」，與事實有所出入，本件被
    告係自首云云。經查：
(一)、被害人丙○○於警訊中指稱：「（問：妳所有之皮包於何時、何地，如何被強盜
    ？）答：於八十九年九月十五日十四時許，在台中巿北區○○街二十六號二樓電
    梯內，有一名歹徒與我共乘電梯，突然持一把疑似手槍強押我，致我心生畏懼，
    再出手強盜我手上皮包後逃逸」、「（問：妳所有之皮包被強盜時，內有何物同
    時被強盜？）答：當時我白色皮包內有新台幣五千餘元、美鈔一百零一元、大眾
    金融卡一張、匯豐信用卡、機車駕（行）照、摩托羅拉行動電話一支等物」、「
    （問：妳所有之皮包被強盜時，有無看清楚歹徒特徵？）答：當時歹徒有一名，
    我有看清楚動手強盜我皮包歹徒，就是被警方查獲的嫌犯甲○○（經當場指認無
    誤）」（見偵查卷第十頁背面），在本院證稱：「．．當時被告有拿槍出來，沒
    有抵住我。」、「（當時你是否能分辨真槍或假槍？）應是假槍，槍管前面是紅
    色，因速度很快，他叫我錢拿出來，我錢給他，電梯門一開，他就出去了。」、
    「（你看到被告拿槍是否會害怕？）會。」等語（見本院九十年十二月十七日訊
    問筆錄）。
(二)、被害人己○○於警訊中指稱：「（問：妳所有之皮包於何時？何地？如何被強盜
    ？）答：於八十九年九月二十日二十二時三十分許，在台中巿健行路八六巷寶覺
    寺旁，有一名歹徒趁我將自小客車停好下車時，突然持乙把疑手槍強押我，致我
    心生畏懼，再出手強盜我手上皮包後逃逸」、「（問：妳被強盜之皮包內有何財
    物？）答：有現金新台幣壹萬元左右及證件身分證、行照、駕照、信用卡二張，
    以及郵局提款卡等財物」、「（問：警方於八十九年十二日三時許查獲之嫌犯甲○○（男、年２月７日出生）是否強盜妳皮包之歹徒？）答：嫌犯甲○○經我
    當場指認就是持槍動手搶我皮包之歹徒沒錯」、「（問：妳被強盜皮包時，有無
    看清歹徒特徵？）答：歹徒年約十八、九歲左右，我有看清楚動手強盜我皮包之
    歹徒，就是被警方查獲的嫌犯甲○○（經當場指認無誤）」（見偵查卷第四一頁
    ），在本院證稱：「當時被告拿一把槍抵住我的左頭部太陽穴的位置，我正要出
    門，他說叫我進去，我背包背在左肩，他就拿走。」、「（當時你是否看得出來
    是真槍或假槍﹖）我看不出來，我有用手去握一下槍管，覺得有橡皮的感覺。」
    等語（見本院九十年十二月十七日訊問筆錄）。
(三)、被害人乙○○於警訊中指稱：「（問：妳如何得知持槍強盜妳財物之歹徒為何人
    呢？）答：我今日從聯合報中部綜合新聞版，得知持槍強盜我財物之嫌犯甲○○
    ，並經貴組提供嫌犯甲○○相片供我指認而得知」、「（問：嫌犯甲○○於何時
    、地強盜妳財物？請詳述）答：嫌犯甲○○於八十九年九月二十五日十五時三分
    許，持槍在台中巿北區○○街四二號之大樓電梯內強盜我身上之財物」、「（問
    ：請詳述嫌犯甲○○以何方法強盜妳身上財物之經過？）答：八十九年九月二十
    五日十五時三十分許，我從外頭返回我住處，乘坐電梯欲回‧‧‧住處，當我乘
    坐電梯至六、七樓時，嫌犯甲○○就進入電梯內，然後林嫌就動手強盜我身上之
    財物（ＬＶ咖啡色皮夾），當時我不願遭林嫌強盜我財物，所以就加以反抗，但
    嫌犯甲○○就取出乙把黑色手槍抵住我胸口，脅迫我並恐嚇要開槍打死我，致使
    我不敢反抗，就任甲○○強盜我財物」、「（問：嫌犯甲○○強盜妳身上皮包內
    有何財物呢？）答：我被強盜皮包乙個，內有現金新台幣一萬四千餘元、台中巿
    九信提款卡一張、匯豐信用卡一張、機車行照乙張，損失有上述財物」（見偵查
    卷第三八、三九頁），在本院證稱：「我帶我五歲女兒在一樓搭電梯，被告在六
    、七樓才進來，我一手提菜，皮夾夾在左腋下，在電梯覺得有人拉我皮夾，我本
    能轉身夾緊皮夾，看到被告持槍抵住我胸前，我看到槍就嚇住了，我就鬆手，讓
    皮夾給他抽走，我叫他拿現金就好把證件還我，後來被告就出電梯下樓，我不敢
    反抗，因電梯空間小，且我帶小女兒，當時我嚇住了，沒考慮是真槍或假槍，沒
    辦法分辨。」等語（見本院九十年十二月十七日訊問筆錄）。
(四)、被害人戊○○於警訊中指稱：「（問：妳於何時？何地？發生何事？請詳述）答
    ：我於八十九年十月七日一時十五分許，在台中縣太平巿中山路巿場附近，被乙
    名不詳少年騎乘乙部未懸掛車牌之五十ＣＣ輕機車（白色）從後面尾隨跟我，
    我發怪怪的，立即把機車速度放慢，想要讓他先行通過，可是該名少年不但緊跟
    在後，而且還騎車騎到我機車左邊，對我說：『把妳的皮包給我』，我隨即將機
    車丟在路旁，立即往旁邊住家逃跑，該少年也將騎乘之機車停在路旁，立即追我
    ，我大約跑了五公尺，不慎跌倒，該名少年立即追上我，在我正前方強行搶走我
    所攜帶之咖啡色手提包乙個，隨即騎乘機車往太原路方向逃逸」、「（問：妳被
    搶之皮包內有何財物？）答：有現金一千七百元，身份證乙張，亞太、聯信銀行
    提款卡各乙張，機車行照乙張，易利信手機乙支及捐血卡等財物」（見偵查卷第
    十一頁）；在原審九十年七月十一日審理時，就上開過程再結證補稱：「時間是
    十月七日凌晨一時十五分，我騎車至中山巿場旁，從照後鏡發現被告尾隨我，我
    騎快他就騎快，我騎慢他就騎慢，一直跟我的後面追，我後來就將車子丟掉用跑
    的，後來我摔倒了，被告即正面過來將我斜揹著的皮包搶走，我有反抗，但當時
    沒有力氣，也沒有辦法喊救命，可是我沒有看到被告有亮槍」、「我剛好跌倒，
    被告過來拉我皮包，因我皮包是斜揹著，所以在他拉我皮包之際，我有拉一下，
    不想被他拿走，可是還是被搶走了」等語（見原審卷第一四０頁），在本院補充
    證稱：「（問：被告如何搶走你的皮包？）我發現被告跟蹤我，我把機車停下來
    去求救，我跌倒在地時他就拉我皮包，我要拉沒有拉到，我起來要追時被告就騎
    機車逃跑了。」、「（被告有無騎機車撞你？）沒有。」、「（被告有無騎機車
    到你旁邊叫你把皮包給他？）有，但他沒有說恐嚇的話。」、「（被告有無打你
    ？）沒有。」、「（你有無看到被告拿工具？）沒有。」等語（見本院九十年十
    二月三日訊問筆錄）。被告有搶奪被害人財物犯行至堪認定。被告雖在警訊、偵
    查及原審一度供稱其有持槍嚇唬被害人戊○○（見八十九年度偵字第一六五八一
    號卷第八頁、第二十四頁、原審卷第二七、三八頁），惟被告在行搶戊○○時並
    未持手槍或其他工具一節，業據被害人戊○○在警訊、原審及本院供證在卷，被
    告行搶戊○○時，戊○○尚有與之拉扯情形，嗣因跌倒在地不敵被告始遭被告搶
    走皮包，已詳前述，被告既未施以強暴脅迫行為，被害人當時亦尚未達不能抗拒
    程度，被告行為仍屬搶奪，甚為明確。
(五)、至被害人林蘋芳於警訊中係指稱：「（問：妳所有之皮包於何時？何地？如何被
    強盜？）答：於八十九年九月十八日十九時五十分許，在台中巿東區○○路‧‧
    ‧號一樓往二樓樓梯間，有乙名歹徒尾隨我，乘我不備時，從我右後方用雙手很
    用力拉我揹在右肩膀上之黑色皮包，致使我跌落一樓，頭部著地，右手骨折，皮
    包因而被強行搶走，歹徒立即逃逸」、「（問：妳被搶奪之皮包內有何財物？）
    答：我皮包內有現金七千元、身份證一張、汽車駕照、健保卡、機車行照等各乙
    張，金融卡三張、信用卡四張、郵局存摺二本、印鑑章二枚、ＢＢＣ乙個及行動
    電話國際牌ＧＤ90機號‧‧‧乙支等財物」、「（問：妳被歹徒強盜財物時，有
    無看清楚歹徒之特徵？）答：我有看清楚歹徒之特徵，就是被警方所查獲之歹徒
    （經當場指認無誤）甲○○本人」、「（問：妳被強盜後有無受傷？何處受傷？
    ）答：我頭部有腦震盪及右手粉碎性骨折」（見偵查卷第四三頁）；在原審九十
    年六月二十一日審理時，到庭結證補稱：「他是尾隨我的後方，而用力拉我皮包
    ，當時他拉我力量很大，而我就從上面摔下來」、「（問：你的傷勢不是與被告
    抵抗而來？）答：是他從背面拉我皮包時，因力量很大，所以我才會受傷的」、
    「（問：那你如何能在警訊時，辨識出被告之長相？）答：當時我以為被告是我
    的鄰居，我回家時，就已有看到被告的正面，所以我在警察局時就能指認是被告
    所為」、「（問：你有無與被告抵抗？）答：我當時整個人就摔下來，他拿到皮
    包就跑了」等語（見原審卷第一０四頁）。另被害人因此受有1.右肱骨粉碎性骨
    折，2.頭部外傷併輕微腦震盪等傷害之事實，則有澄清醫院診斷證明書影本一紙
    在卷可查。
(六)、依被害人丙○○、己○○、乙○○之供述，均稱當時被告持槍或疑似手槍作為犯
    案之工具；被告則坦承係持一把紅色滑套之玩具手槍為之，且於八十九年十月七
    日一時許，取得被害人戊○○之皮包後，置棄在台中縣太平巿國軍八０三醫院附
    近（見偵查卷第八頁背面）；則本件雖未能扣得該把被告持用之工具，但被告確
    有以之犯案，堪以認定，且參照一般常情，若被告當初所持用者為具有殺傷力之
    制式手槍，或具有殺傷力可發射子彈之玩具手槍，應不可能隨意丟棄，故被告對
    於被害人丙○○、己○○、乙○○犯案時，顯係持用一把不具殺傷力之玩具手槍
    。
(七)、被害人丙○○雖在本院證稱伊將錢交給被告，因伊不想反抗及被告所持之槍應是
    假槍等語，惟按槍枝能瞬間取人性命或致人受重傷一節，為常人所知之，雖玩具
    手槍之威力無法與真槍或改造槍枝相比，惟被告選擇以現具槍枝做為做案工具，
    即在於藉一般人對於槍枝之畏懼不敢抗拒較易達其目的，其所持者雖係假槍，惟
    槍枝在我國仍屬違禁物，一般人對槍枝並不熟稔，突然遭逢強盜，遽受驚嚇，不
    知盜匪將採取何種迫害手段之情況下，自難苛責被害人就該槍枝之真假為判斷，
    並因盜匪者所持為真槍或假槍而其法律上應負之責入為有別，而反不利於被害人
    ，是縱被害人心中對於盜匪者所持槍枝真假有懷疑，惟既已有疑，即不能排除被
    害人心中仍有認為該槍係真槍之可能。況攜帶假手槍，冒充真槍以威脅事主，奪
    取財物，已達於使人不能抗拒之程度，應成立強盜罪，最高法院二十六年滬上字
    第九號判例著有明文；又上訴人奪取財物時，用手放入衣袋，裝作手槍，顯已達
    於以強暴、脅迫至使被害人不能抗拒之程度，自係刑法第三百二十八條第一項之
    強盜罪，而非第三百二十五條第一項之搶奪罪，最高法院二十七年滬上字第一五
    號判例已有明示，是丙○○雖懷疑被告所持者為假槍，另己○○及乙○○雖均曾
    供稱被告係持疑似手槍作為犯案工具，惟不得據為被告並非強盜之有利證據。綜
    上所述，前開被害人丙○○、己○○、乙○○等三名女子，或在電梯內或深夜在
    僻靜處遇被告持前述玩具手槍脅迫，不論從主、客觀上加以觀察，均已至不能抗
    拒之程度，甚為明確。
(八)、關於被告對於被害人林蘋芳、戊○○所為之犯行（林蘋芳傷害部分未據告訴），
    業據被告坦承不諱在卷，核與林蘋芳、丙○○前開指訴相符。被告既自後趁被害
    人林蘋芳毫無防備之際，忽然出手奪取其財物，得手後即逃逸無，應構成搶奪
    罪無訛，另被告並未以強暴脅迫方式強取被害人戊○○財物，而係趁其驚慌跌倒
    不及防備之際奪取其財物，其行為亦應構成搶奪罪，且顯係被告於前述強盜犯行
    之外，另行起意所為。此外，被害人指訴遭被告強盜或搶奪之財物，亦經被告肯
    認無誤，並起出戊○○所有之身份證、機車駕照、行照、捐血卡各一張、皮包一
    個、行動電話一支，及丙○○之行動電話電池一個，發還被害人等事實，有搜索
    扣押證明筆錄一份、贓物認領保管單三張附卷可明；又被告將其他行動電話先後
    出售給經營手機交換中心、不知情之證人任麗美，所得共計七千九百元，業經任
    麗美在警訊供證在卷；被告並已將強盜所得之現金及上開變賣手機之金額，花用
    費失殆盡，且其餘之證件、金融卡、信用卡等財物均已丟棄滅失等事實，亦為其
    供明在卷可參。末查，被告係於八十九年十月十二日凌晨三時許，在台中市○○○街一五九巷一號前為警在其身上查獲被害人戊○○所有之身分證、機車駕照、
    行照及捐血卡、皮包、行動電話等物，及被害人丙○○所有之行動電話電池一個
    ，因而查獲該部分犯行，其餘犯行則係被告主動供出一節，雖據警員蕭煙泉在本
    院結證屬實（見本院九十年十二月三日訊問筆錄），惟被告係於連續之部分行為
    被查獲後始供出其餘犯行，與自首要件並不相符，併予明。綜上各述，本件事
    證明確，被告所辯均係避重就輕之詞，不足採信，被告上開強盜、搶奪之犯行，
    足可認定。
二、（一）按被告行為後懲治盜匪條例業於九十一年一月三十日經總統公告廢止，刑
    法第三百二十八條之強盜罪亦經修正，於九十一年一月三十日經公告施行，考其
    立法目的，在以修正後之刑法取代懲治盜匪條例，避免條正前之刑法發生中間法
    之效力，懲治盜匪條例雖日廢止，然因廢止前後，被告行為在行為時至裁判時均
    有刑罰規定，該條例之廢止，自屬刑法第二條第一項之行為後法律變更，而非刑
    事訴訟法第三百零二條第四款、第三百八十一條、第三百九十三條第四款所稱之
    刑法廢止，被告行為時修正前之刑法相關條文既不因懲治盜匪條例之廢止而回復
    ，即無所謂比較適用問題，應以新修正公布之刑法與被告行為時有效之懲治盜匪
    條例比較，新修正公布之刑法刑度較輕，有利被告，依刑法第二條第一項前段應
    適用有利於被告之新修正公布之刑法處斷，先予明。（二）核被告甲○○所為
    ，係犯修正後刑法第三百二十八條第一項強盜罪（被告持以強盜之玩具手槍未據
    扣案，且無法自被害人之指訴判斷該手槍實際上是否為得供為兇器使用，乃以較
    有利被告之認定，認其非兇器，而論被告之犯行構成刑法第三百二十八條第一項
    普通強盜罪）、刑法第三百二十五條第一項之搶奪罪（公訴意旨認被告搶奪被害
    人林蘋芳、丙○○財物犯行涉犯盜匪罪，尚有未洽，此部分起訴法條應予變更）
    。被告先後二次搶奪、三次強盜犯行，時間緊接，所犯構成要件相同，顯均係基
    於概括之犯意反覆為之，為連續犯，各應以一罪論。被告所犯上開二罪，犯意各
    別，行為互殊，應予分論併罰。原審判決予以論科，固非無據，惟(1)、被告行為
    後懲治盜匪條例懲治盜匪條例業於九十一年一月三十日經總統公告廢止，刑法第
    三百二十八條第一項之強盜罪亦經修正，原審判決未及比較適用新修正之刑法第
    三百二十八條第一項。(2)、被告持槍指向或抵住、押住被害人，其行為核屬以脅
    迫方式致被害人不能抗拒，原審判決認係強暴手段。(3)、被告係以搶奪方式取得
    被害人戊○○之財物，原審判決誤為係以強盜方式取得財物，均有未洽，被告上
    訴意旨以被害人戊○○部分係以搶奪方式為之，指摘原審判決此部分有誤，為有
    理由，應由本院撤銷改判，另被告否認丙○○、己○○、乙○○部分係強盜及辯
    稱本件係其自首指摘原審判決有誤部分，雖無理由，惟原審判決既有上開可議之
    處，仍應由本院予以撤銷改判。爰審酌被告素行不佳，於八十五年間年少時，即
    犯擄人勒贖之重罪，至八十九年五月五日假釋出獄後，不知悔改，未幾即因缺錢
    花用，專在電梯內，或於深夜時，以落單之女子作為犯案對象，造成各被害人心
    理上難以彌合之傷害，對社會秩序、治安之危害甚深，及犯罪後坦承大部分犯行
    ，並已由其母親郭玉鐘代為賠償乙○○、己○○、戊○○所受之損害，有收據在
    卷可稽等一切情節，分別量處如主文第二項所示之刑，且依被告所犯連續盜匪罪
    之性質，有予褫奪公權之必要，爰併宣告褫奪公權六年，及定其應執行之刑。另
    被告因盜匪罪所取得之財物，除經起出發還被害人者外，其餘已為被告花用費失
    殆盡，或丟棄滅失等事實，業見前述，乃不另為發還被害人之諭知。末查被告所
    持用犯案之該支玩具手槍，既不具殺傷力，非違禁物，復已由被告丟棄滅失，而
    未扣案，故不予宣告沒收，亦予敘明。
據上論結，應依刑事訴訟法第三百六十九條第一項前段、第三百六十四條、第二百九
十九條第一項前段、第三百條、刑法第二條第一項前段、第五十六條、刑法第三百二
十五條第一項、修正後第三百二十八條第一項、刑法第三十七條第二項、第五十一條
第五款，判決如主文。
本案經檢察官丁○○到庭執行職務。
中      華      民      國　    九十一     年     四      月     九 　　日
                          臺灣高等法院臺中分院刑事第八庭
                                      審判長法  官  羅　得　村
                                      　　　法　官　劉　榮　服
                                      　　　法　官  陳　賢　慧
右正本證明與原本無異。
如不服本判決應於收受送達後十日內向本院提出上訴書狀，其未敘述上訴之理由者並
得於提起上訴後十日內向本院補提理由書（均須按他造當事人之人數附繕本）。
　　　　　　　　　　　　　　　　　　　　　　書記官　許　麗　花
中      華      民      國　    九十一     年     四      月    十一　　日
附錄：
刑法第三百二十五條第一項：
意圖為自己或第三人不法之所有，而搶奪他人之動產者，處六月以上五年以下有期徒
刑。
刑法第三百二十八條第一項：
意圖為自己或第三人不法之所有，以強暴、脅迫、藥劑、催眠術或他法，至使不能抗
拒，而取他人之物或使其交其交付者，為強盜罪，處三年以上十年以下有期徒刑。
                                                                    　　Ａ
